# 仓库租赁费怎么核算？

提问人：coolfish 时间：2013-06-20 15:01:34
请教个问题：一家生产企业，仓库是租赁的，包括原料库和产成品库，假设每月每个库各需支付十万块钱，核算上分别计入什么科目？ 是期间费用吗？

回答人：chenyiwei
一般企业应把仓库租赁费直接计入期间费用（一般是管理费用），因为仓储期间并不改变存货的状态，不符合《企业会计准则第 1 号——存货》规定的存货成本构成条件，即为了使存货达到当前状态和场所所必需的、合理的支出。 少数企业的仓储费可以计入存货的生产成本，例如葡萄酒酿酒业，所酿的酒在酒窖中存放若干年后才能上市销售，因此这一储存是生产的必要环节，在这一期间内，酒液内部所发生的物理、化学的变化是存货达到可销售状态的必要条件。